臺中高等行政法院裁定　　　　　　　　　　　　　　九十年度訴字第一五五０號
　原　　　告　甲○○
　被　　　告　財政部台灣省中區國稅局
　代　表　人　乙○○（局長）
　訴訟代理人　丁○○
　　　　　　　丙○○
右當事人間因綜合所得稅事件，原告對其民國（下同）八十四、八十六年度綜合所得
稅之利息所得新台幣（下同）一千二百萬、六百萬元等兩筆金額聲明不存在，提起行
政訴訟，本院裁定如左︰
　　主　文
原告之訴駁回。
訴訟費用由原告負擔。
　　理  由
一、按確認公法上法律關係成立或不成立之訴訟，於原告得提起撤銷訴訟者，不得提
    起之，行政訴訟法第六條第三項定有明文。此項立法意旨係指法律關係因行政處
    分而發生者，當事人如有爭執，本應提起撤銷訴訟訴請撤銷原處分，使該法律關
    係隨之變更或消滅，避免當事人怠於提起訴願及撤銷訴訟，而聽任行政處分確定
    後，再以無起訴期間限制之確認訴訟，主張該行政處分而生之法律關係存在或不
    存在，造成訴願及撤銷訴訟成為多餘之制度。又原告之訴，起訴不合程式或不備
    其他要件者，行政法院應以裁定駁回之，行政訴訟法第一百零七條第一項第十款
    亦有明定。
二、本件原告因綜合所得稅事件，具狀提起行政訴訟，聲明求為判決：「一、原告：
    八十四年度綜合所得稅之利息所得一千二百萬元及八十六年度綜合所得稅之利息
    所得六百萬元等兩筆金額係債務人（相對人）盛佑建設有限公司償還謝榮發之本
    金非原告之利息所得，故八十四、八十六年度綜合所得稅之上述利息所得金額不
    存在。二、訴訟費用由被告負擔。」，陳述略謂：八十四年度綜合所得稅之利息
    所得一千二百萬元，係盛佑建設有限公司（下稱盛佑建設）依據八十四年二月十
    五日所簽訂之協議書第一項第二款約定給付訴外人謝榮發；八十六年度綜合得稅
    之利息所得六百萬元，係盛佑建設依據上開協議書第一項第三款約定給付訴外人
    謝榮發。原告之兩筆利息所得確為盛佑建設償還訴外人謝榮發之本金，故利息所
    得不存在等語。經查本件原告主張之事實，固據提出上開協議書為證，惟查原告
    八十四、八十六年度綜合所得稅申報，經被告核定其取自盛佑建設之利息所得一
    千二百萬元、六百萬元兩筆金額均漏未申報，並以八十九年三月廿七日八十九年
    度財綜所第00000000號、八十九年度財綜所第00000000號處分
    書處分在案，原告對於被告之處分不服，原應申請復查，如遭拒絕，仍應循訴願
    程序請求救濟，如再遭駁回，得依行政訴訟法第四條第一項提起撤銷訴訟。惟原
    告對於被告之處分遲至九十年九月三日方提出陳情，已逾行政救濟期限，原告亦
    未踐行訴願程序，於本院調查時經合法通知仍不到場，依原告起訴時訴之聲明應
    屬確認法律關係存否之訴，揆諸上揭說明，其起訴難認合法，應予駁回。
三、依行政訴訟法第一百零七條第一項第十款、第一百零四條、民事訴法第九十五條
    、第七十八條裁定如主文。
中　　華　　民　　國　　九十一　　　年　　　二　　　　月　　　六　　　　日
                 臺 中 高 等 行 政 法 院   第 二 庭
                                審 判 長 法      官　沈　水　元
                                         法      官　林　秋　華
                                         法      官　王　德　麟
右正本證明與原本無異。
如不服本裁定，應於裁定送達後十日內以書狀敘明理由，經本院向最高行政法院提起
抗告（須依對造人數附具繕本）；並應預繳送達用雙掛號郵票拾份（每份三十四元）
。
中　　華　　民　　國　　九十一　　　年　　　二　　　　月　　　七　　　　日
                                         法院書記官   邱  吉  雄
